【裁判字號】    95,交聲,510
【裁判日期】    950804
【裁判案由】    違反道路交通管理處罰條例聲明異議
【裁判全文】
臺灣士林地方法院交通事件裁定
原處分機關  臺北市交通事件裁決所
異  議  人
即受處分人  甲○○
上列受處分人因違反道路交通管理處罰條例案件，對於臺北市交
通事件裁決所民國95年5月30日所為之處分（原處分案號：北市
裁三字第裁22-AI0000000號），聲明異議，本院裁定如下：
    主  文
異議駁回。
    理  由
一、按汽車駕駛人，行經有燈光號誌管制之交岔路口闖紅燈者，
    處新臺幣（下同）1,800元以上5,400元以下罰鍰，並記違規
    點數3點，此94年12月28日修正而於95年7月1 日施行前之道
    路交通管理處罰條例（下稱修正施行前道路交通管理處罰條
    例）第53條、第63條第1項第3款定有明文；而94年12月28日
    修正而於95年7月1日施行後之道路交通管理處罰條例（下稱
    現行道路交通管理處罰條例）除將原條例第53條移置為同條
    第1項外，內容並無不同，則依行政罰法第5條規定，比較新
    舊道路交通管理處罰條例之規定，既無不同，自應依行政機
    關最初裁處時之法律或自治條例裁處，核先敘明。
二、原處分意旨略以：異議人即受處分人甲○○駕駛Q8-8826 號
    自用小客車，於95年2月24日6時56分許，在台北市○○路與
    東興街路口經警逕行舉發「闖紅燈」之違規行為，依違反道
    路交通管理處罰條例第53條之規定，處罰鍰2,700 元，並依
    同條例第63條第1項第3款規定，記違規點數3點。
三、異議意旨略以：異議人車輛Q8-8826於95年2月24日凌晨6 時
    56 分，行經八德路與東興街口，當時看見後方有救護車輛，
    便將車輛往前駛約10公尺，因而觸碰到測速感應線圈，異議
    人是合法駕駛人，遇有危難救助情況如消防車、救護車、警
    車，本應迴避或禮讓云云。
四、經查，本件異議人甲○○駕駛上開車輛，於前揭時、地闖紅
    燈之事實，為異議人所不爭執，並有舉發違反道路交通管理
    事件通知單1紙、採證照片1幀在卷可稽。異議人雖辯稱當時
    係因禮讓後方救護車先行而造成違規云云，惟經查閱本案舉
    發時間以後之照片底片，均無救護車通過之照片，因本案舉
    發時間為號誌轉換之初，後方如有救護車必被拍照採證等情
    ，有臺北市政府警察局信義分局95年5月5日北市警信分交字
    第09531445300 號函在卷可稽，足見當時確實未有救護車經
    過，且觀諸前揭採證照片，除異議人車輛當時位於內側車道
    外，該路口已因紅燈淨空而甚為空曠，至於異議人車輛之右
    側及後方，則均無車輛停放，是縱使異議人車輛之後方確有
    救護車急欲通過，該救護車顯應仍能適時變換至外側車道後
    直行前進，異議人殊無特意向前行駛闖越紅燈以禮讓救護車
    之必要，是異議人辯稱因禮讓後方救護車先行而造成違規云
    云，並不可採。
五、綜上所述，本件異議人確實有於前揭時地駕車行經有燈光號
    誌管制之交岔路口闖紅燈之違規行為，從而原處分機關依據
    首揭規定，裁處罰鍰2,700元，並記違規點數3點，核無違誤
    ，本件異議人之異議為無理由，應予駁回。
據上論斷，應依道路交通案件處理辦法第19條，裁定如主文。
中    華    民    國    95    年    8     月    4     日
                  交通法庭法  官    許碧惠
以上正本證明與原本無異。
如不服本裁定，應於裁定送達後5 日內，向本院提出抗告狀。
                          書記官    徐仁豐
中    華    民    國    95    年    8     月    4     日


司法院資訊處製作；財團法人民間司法改革基金會備份。
